【裁判字號】    95,簡上,24
【裁判日期】    950404
【裁判案由】    毒品危害防制條例
【裁判全文】
臺灣高雄地方法院刑事判決              95年度簡上字第24號
上  訴  人  臺灣高雄地方法院檢察署檢察官
上  訴  人  甲○○
即  被  告
上列上訴人因被告違反毒品危害防制條例案件，不服本院高雄簡
易庭中華民國94年11月30日，以94年度簡字第6515號所為第一審
判決（聲請簡易判決處刑書案號：臺灣高雄地方法院檢察署94年
度毒偵字第7618號）而提起上訴，暨移送併案（移併案號：同上
署94年毒偵字第9430號、第9847號及94年偵字第第28478 號），
經本院管轄之第二審合議庭審理、判決如下：
    主  文
原判決撤銷。
甲○○連續施用第二級毒品，累犯，處有期徒刑陸月，如易科罰
金，以佰元折算壹日；扣案之第二級毒品甲基安非他命貳包（
含包裝袋，關於其中壹包驗前毛重零點肆柒公克、驗後毛重零點
肆貳公克；另壹包驗前毛重零點零壹公克、驗後毛重零點零零陸
公克）、含殘留甲基安非他命無法剝離之吸食器壹組，均沒收銷
燬之。
    事  實
一、甲○○曾於民國90年間，因偽造文書、偽造有價證券案件，
    經法院各判處有期徒刑4 月、1 年7 月，應執行有期徒刑1
    年9 月確定，並於93年4 月17日縮短刑期執行完畢。又先後
    於89年、91年間，因施用毒品案件，經本院以89年毒聲字第
    6184號、91年度毒聲字第2133號裁定送觀察、勒戒後，均認
    無繼續施用毒品之傾向，嗣於91年7 月25日因無繼續施用毒
    品傾向出所，分別經臺灣高雄地方法院檢察署檢察官以89年
    度毒偵字第4544號、以91年度毒偵緝字第319 號為不起訴處
    分確定。
二、詎甲○○仍不知戒絕毒癮，明知甲基安非命業經公告列為毒
    品危害防制條例第2 條第2 項第2 款第二級毒品，不得非法
    持有、施用，仍未戒除施用毒品之習性，於上開觀察、勒戒
    釋放出所後5 年內，復基於施用第二級毒品甲基安非他命之
    概括犯意，連續自94年7 月21日下午1 時許起至94年9 月29
    日下午1 時30分許止，於如下時、地、方法，施用第二級毒
    品多次，並分述之：
    (一)其自94年7 月21日下午1 時許起至94年8 月26日晚上11時
      33分許為警採尿前回溯24小時內（不含公權力拘束時間）
      之某時許止，在高雄市旗津區○○○路13巷46號住處內，
      以燒烤晶體吸煙之施用方式，而施用頻率係每天均有施用
      第二級毒品甲基安非他命計算，連續施用第二級毒品甲基
      安非他命多次。嗣為警於94年8 月26日晚上8 時許，持本
      院核發搜索票，至同上址搜索，扣得其持有之第二級毒品
      甲基安非他命1 小包（含包裝袋，驗前毛重零點肆柒公克
      、驗後毛重零點肆貳公克），嗣因其為上開毒品列管人口
      ，並經其同意後採集尿液送驗結果，其尿液中呈現毒品甲
      基安非他命之陽性反應，始悉上情【即起訴案號之同上署
      94年毒偵字第7618號案件起訴事實】。
    (二)甲○○復承上施用毒品犯意，於94年9 月22日下午1 時許
      ，在同上址住處，以燒烤晶體吸煙之施用方式，施用第二
      級毒品甲基安非他命1 次。嗣為警於94年9 月22日下午4
      時30分許，持本院核發搜索票，至同上址搜索雖無所獲，
      然其為上開毒品列管人口，並經其同意後採集尿液送驗結
      果，其尿液中呈現毒品甲基安非他命之陽性反應，始悉上
      情【即併審案號之同上署94年毒偵字第9430號、第9847號
      案件併辦事實】。
    (三)甲○○又承上施用毒品犯意，於94年9 月29日下午1 時30
      分許止，在同上址住處，以燒烤晶體吸煙之施用方式，施
      用第二級毒品甲基安非他命1 次。嗣為警於94年9 月29日
      下午3 時50分許，持本院核發搜索票，至同上址搜索，扣
      得其持有之第二級毒品甲基安非他命1 小包（含包裝袋，
      驗前毛重零點零壹公克、驗後毛重零點零零陸公克）、含
      殘留甲基安非他命無法剝離之吸食器壹組，始悉上情【即
      併審案號之同上署94年毒偵字28478 號案件併辦事實】。
三、案經高雄市政府警察局三民第一分局報請臺灣高雄地方法院
    檢察署檢察官偵查起訴暨移送併案審理。
    理  由
壹、證據能力
一、按被告以外之人（包括證人、鑑定人、告訴人、被害人及共
    同被告等）於審判外之陳述雖不符刑事訴訟法第159 條之1
    至之4 等4 條之規定，而經當事人於審判程序同意作為證據
    ，法院審酌該書面陳述作成時之情況，認為適當者，亦得為
    證據；當事人、代理人或辯護人於法院調查證據時，知有刑
    事訴訟法第159 條第1 項不得為證據之情形，而未於言詞辯
    論終結前聲明異議者，視為有前項之同意，同法第159 條之
    5 定有明文。是本件被告甲○○於本院95年1 月27日準備程
    序、同年3 月21日審判程序時明確表示，其對於高雄市立凱
    旋醫院94年9 月12日濫用藥物尿液檢驗報告、被告尿液送驗
    編號與真實姓名對照表各1 份、查獲毒品照片3 張（見同上
    署94年度毒偵字第7618號卷第32頁至第34頁，及其警卷第27
    頁至第28頁照片所示），與高雄市立凱旋醫院94年10月4 日
    濫用藥物尿液檢驗報告、被告尿液送驗編號與真實姓名對照
    表各1 份（見同上署94年度毒偵字第9430號卷第25頁至第26
    頁）、查獲毒品照片4 張（見同上署94年度偵字第28478 號
    卷第26頁至第29頁）之證據能力部分，均同意援用，爰依刑
    事訴訟法第159 條之5 第1 項規定，上揭書證部分，均應具
    有證據能力。
二、又高雄醫學大學附設中和紀念醫院94年11月22日報告編號94
    11─553 號檢驗報告書（見本院94年度簡字第6515號卷第27
    頁）、同上醫院95年2 月7 日報告編號9501─625 號、9501
    ─626 號檢驗報告書（見本院95年度簡上字第24號卷第49頁
    至第50頁）各1 份，乃本院囑託高雄醫學大學附設中和紀念
    醫院，就本件個案而對被告所持有之第二級毒品甲基安非他
    命、殘留甲基安非他命無法剝離之吸食器壹組所進行之鑑定
    結果，其鑑定項目十分專業，流程亦稱嚴謹，則上開檢驗報
    告書，堪認係在可信之特別情況下所為，具有高度之信用性
    ，而依刑事訴訟法208 規定係為書證，為刑事訴訟法第159
    條第1 項明文法律有規定者之傳聞例外，是上開中和紀念醫
    院所為之檢驗報告書，均具有證據能力，得作為證據。
貳、實體方面
一、上揭事實，業據被告甲○○於本院95年1 月27日準備程序、
    同年3 月21日審判程序時均坦承不諱，且被告上開分別為警
    查獲時所採取之尿液，送經高雄市立凱旋醫院檢驗結果，其
    尿液中均呈現毒品甲基安非他命之陽性反應，此有上開卷附
    凱旋醫院凱旋醫院、被告尿液送驗編號與真實姓名對照表、
    查獲毒品照片附卷可徵，並有被告尿液、上開甲基安非他命
    2 包、殘留第二級毒品甲基安非他命之吸食器1 組扣案可查
    。又扣案2 包甲基安非他命、殘留第二級毒品甲基安非他命
    之吸食器1 組，均送高雄醫學大學附設中和紀念醫院檢驗結
    果，確均含有甲基安非他命成分之事實，亦有上開中和紀念
    醫院檢驗報告書3 紙附卷可徵，足見被告之自白與事實相符
    ，足堪採信。又被告先後於89年、91年間，因施用毒品案件
    ，經本院以89年毒聲字第6184號、91年度毒聲字第2133號裁
    定送觀察、勒戒後，均認無繼續施用毒品之傾向，嗣於91年
    7 月25日因無繼續施用毒品傾向出所，並有本院94年度訴字
    第215 號判決書1 件（見同上署94年偵字第28478 號卷第61
    頁至第63頁）、臺灣高等法院被告前案紀錄表與同上署刑案
    資料查註紀錄表各1 份在卷可佐，足徵被告確於上開觀察、
    勒戒釋放出所後5 年內，再犯上揭違反毒品危害防制條例之
    罪而事證明確，其有上開連續施用第二級毒品之犯行，洵堪
    認定。
二、查甲基安非他命係毒品危害防制條例第2 條第2 項第2 款所
    稱之第二級毒品。核被告甲○○所為，係犯違反毒品危害防
    制條例第10條第2 項之施用第二級毒品罪。其持有第二級毒
    品後進而施用，持有之低度行為為施用毒品之高度行為所吸
    收，不另論罪。又被告先後多次施用上開第二級毒品之行為
    ，時間緊接，且反覆為之，所犯係同一罪名之罪，顯係基於
    概括犯意為之，應依連續犯規定論以一罪，並加重其刑。查
    被告前於90年間，因偽造文書、偽造有價證券案件，經法院
    各判處有期徒刑4 月、1 年7 月，應執行有期徒刑1 年9 月
    確定，並於93年4 月17日縮短刑期執行完畢之事實，有臺灣
    高雄地方法院檢察署刑案資料查註紀錄表、臺灣高等法院被
    告前案紀錄表、本院94年度訴字第215 號判決書各1 份在卷
    可憑，茲其於執行完畢後5 年內再犯有期徒刑以上之本罪，
    應依累犯之規定加重其刑，並依刑法第70條規定遞加之。至
    於檢察官聲請併案審理部分【上開連續施用第二級毒品甲基
    安非他命部分，係自94年9 月22日下午1 時許起至94年9 月
    29日下午1 時30分許止之同上署94年毒偵字第9430號、第98
    47號及94年偵字第第28478 號案件併辦事實】，與本件起訴
    事實部分間，二者具有連續犯之裁判上一罪之關係，理由詳
    如上述，依審判不可分原則，本院自屬有權一併審理，併此
    敘明。
三、原審予以論罪科刑，固非無見，惟原審僅就被告自94年7 月
    21日下午1 時許起至94年8 月26日晚上11時33分許為警採尿
    前回溯24小時內（不含公權力拘束時間）之某時許止，為警
    查獲施用第二級毒品犯行加以審判，而未及就被告上開於94
    年9 月22日下午1 時許，與其於94年9 月29日下午1 時30分
    許止，為警查獲施用第二級毒品犯行所為具連續犯之裁判上
    一罪之部分一併審理，容有未洽，上訴人等就此部分均提起
    上訴，均有理由，爰由本院將原判決予以撤銷，另為適法之
    判決。爰審酌被告前已因施用毒品案件經觀察、勒戒，本應
    徹底戒除毒癮，詎其竟仍繼續施用毒品，顯見其毫無戒除毒
    害之決心，實應將之長期隔離日常所處環境，以求斷絕毒害
    之誘惑，惟念其施用毒品乃自戕一己之身體健康，並具有病
    患性人格之特質，行為本身對社會所造成之危害並非直接、
    鉅大，且犯後坦承犯行，並有悔改之心，且目前另案在臺灣
    高雄監獄執行施用毒品案件之徒刑等一切情狀，爰量處如主
    文所示之刑，並諭知易科罰金之折算標準，以鼓勵有戒毒決
    心之被告，及時醒悟而戒絕毒癮，並啟自新過著彩色人生之
    機會。
四、末按查獲之第一、二級毒品及專供製造或施用第一、二級毒
    品之器具，不問屬於犯人與否，均沒收銷燬之，毒品危害防
    制條例第18條第1 項前段定有明文。扣案之不明晶體2 小包
    ，經送高雄醫學大學附設中和醫院檢驗，結果呈第二級毒品
    甲基安非他命之陽性反應，已如上述，且該包裝袋因與其內
    之毒品業已無法析離，應將之同視為第二級毒品，從而不問
    屬於犯人與否，爰併依上開規定宣告沒收銷燬之。而鑑驗所
    耗損之毒品，既已費失，自無庸宣告沒收銷燬。扣案之玻璃
    吸食器其中1 組，其上均殘留有第二級毒品甲基安非他命，
    業如前述，衡情上開物品與毒品間已難剝離，自應整體視之
    為第二級毒品，亦依毒品危害防制條例第18條第1 項前段規
    定，均併予宣告沒收銷燬之。
據上論斷，應依刑事訴訟法第455 條之1 第1 項、第3 項、第36
9 條第1 項前段、第364 條、第299 條第1 項前段，毒品危害防
制條例第10條第2 項、第18條第1 項前段，刑法第11條、第56條
、第47條、70條、第41條第1 項前段，罰金罰鍰提高標準條例第
2 條，判決如主文。
本案經檢察官乙○○到庭執行職務。
中    華    民    國      95    年    4     月    4   日
                  刑事第三庭審判長法  官  張意聰
                                  法  官  郭瓊徽
                                  法  官  施添寶
中    華    民    國    95    年    4     月    4     日
以上正本證明與原本無異。
不得上訴。
                                  書記官  陳威志
附錄本案論罪科刑法條全文：
毒品危害防制條例第10條第2 項
施用第二級毒品者，處3 年以下有期徒刑。


司法院資訊處製作；財團法人民間司法改革基金會備份。
